臺灣新竹地方法院刑事判決
110年度易字第734號
公  訴  人  臺灣新竹地方檢察署檢察官吳志中
被      告  李哲誠



選任辯護人  陳慶禎律師
            廖宜祥律師
上列被告因詐欺案件，經檢察官提起公訴（110年度偵緝字第403
號），本院認為宜以簡式審判程序審判，判決如下：
    主  文
李哲誠共同犯詐欺罪，處有期徒刑參月，如易科罰金，以新臺幣
壹仟元折算壹日。
    犯罪事實及證據名稱
一、本件犯罪事實及證據，除證據應增加「被告於審判中之自白
    」外，其餘均引用檢察官起訴書所載（如附件）。
二、沒收部分：
（一）按宣告犯罪所得之沒收或追徵，有過苛之虞、欠缺刑法上
      之重要性、犯罪所得價值低微，或為維持受宣告人生活條
      件之必要者，得不宣告或酌減之，刑法第38條之3第3項定
      有明文。
（二）本件被告於犯罪後業與和告訴人達成和解，並給付和解金
      完畢，告訴人亦具狀表示撤回告訴，此有匯款單、撤回告
      訴狀、清償證明可稽（院卷第93頁、第101頁、第119頁）
      ，本院認為若再對犯罪所得諭知沒收，有過苛之虞，爰不
      予宣告沒收。
三、應適用之法條：
（一）刑事訴訟法第273條之1第1項、第299條第1項前段、第310
      條之2、第454條第2項。
（二）刑法第28條、第339條第1項、第41條第1項前段。
四、如不服本判決，得自判決送達之日起20日內，向本院提起上
    訴。
五、本案經檢察官黃翊雯到庭執行職務。　
中　　華　　民　　國　　111 　年　　1 　　月　　27　　日
                  刑事第四庭法  官  陳健順
以上正本證明與原本無異。
中　　華　　民　　國　　111 　年　　1 　　月　　28　　日
                            書記官  吳玉蘭
附錄本案論罪科刑法條全文：
刑法第339條第1項
意圖為自己或第三人不法之所有，以詐術使人將本人或第三人之
物交付者，處 5 年以下有期徒刑、拘役或科或併科 50 萬元以
下罰金。
附件：
臺灣新竹地方檢察署檢察官起訴書
                                    110年度偵緝字第403號
　　被　　　告　李哲誠　男　27歲（民國00年00月0日生）
　　　　　　　　　　　　居新北市○○區○○○道○段000號
                          5樓
　　　　　　　　　　　　身分證統一編號：Z000000000號
上揭被告因詐欺案件，已經偵查終結，認應提起公訴，茲將犯罪
事實及證據並所犯法條分敘如下：
　　　　犯  罪  事  實
一、李哲誠明知自己無分期付款購車之意思，竟與姓名年籍不詳
    自稱為「大衛」之成年男子，基於意圖為自己之不法所有之
    犯意聯絡，於民國106年8月5日，由李哲誠向址設臺北市○○
    區○○○路○段00號之台新國際商業銀行股份有限公司（下稱台
    新銀行）忠孝分行人員，佯以：願以附條件買賣分期付款並
    辦理車輛動產抵押權方式，向姓名年籍不詳之「大衛」購買
    賓士牌、車號：000—2757號自用小客車1輛，總價款為新臺
    幣（下同）75萬元，且約定自106年8月起至111年8月17日止
    ，按月分60期清償，於清償完畢前，李哲誠僅得先行占有該
    標的物，並盡善良管理人之保管義務，不得擅將標的物移出
    契約書所載之新竹市○區○○街000巷00弄00號5樓之處所，待
    李哲誠履行清償所有價金完畢後，始取得標的物所有權。李
    哲誠偽稱同意上開條件，使台新銀行人員陷於錯誤，而核准
    前揭貸款。詎李哲誠僅按月支付3期款項後，於106年11月23
    日起即未再支付分文，而台新銀行人員幾經催討，並至約定
    之前揭新竹市北區湳雅街處所查訪，未見前揭車輛停放，致
    台新銀行人員無從查封，只得對李哲誠向臺灣新竹地方法院
    以107年度司促字第1452號聲請核發支付命令，並對之聲請
    扣押部隊薪資，惟自108年6月17日起，因李哲誠退伍，即無
    從扣得，而李哲誠尚積欠台新銀行本金62萬3861元及相關利
    息未予清償，台新銀行人員方知受騙，再經追查，始知上情
    。
二、案經台新銀行告訴偵辦。
　　　　證據並所犯法條
一、訊據被告李哲誠固坦承有於前揭時地辦理貸款並對保之事實
    ，然矢口否認有何犯行：辯稱：伊是按照「大衛」的指示辦
    理貸款，以培養信用，伊從頭到尾都沒有看過前揭車輛，伊
    已找不到「大衛」了云云。經查：被告前揭犯行，業據告訴
    人之代理人劉佩聰、賴昭文、黃昱撰、邱志仁等人於偵查中
    證述明確，核與證人即對保人王銘揚於偵查中證述情節相符
    ，則被告自始自終即無意購車而施用詐術共同騙取銀行貸款
    等情，應可認定，是渠前揭所辯，應為卸責之詞，難以採信
    。此外，復有汽車貸款借據暨約定書（106年8月11日）、臺
    灣新竹地方法院107年度司促字第1452號支付命令（107年3
    月2日）、確定證明書（107年4月27日）、催收帳卡查詢列
    印資料、帳戶還款明細查詢畫面、臺灣新竹地方法院民事執
    行處109年5月8日、107年10月19日、108年7月11日等函文、
    臺灣新竹地方法院債權憑證（108年9月24日）、繼續執行紀
    錄表、車輛動產抵押契約書、動產擔保交易抵押設定登記申
    請書、牌照移轉登記申請書、牌照登記書、國軍新竹財物組
    108年6月21日主財新竹字第1080000693號函、告訴代理人到
    場查訪譯文及訪視紀錄單（110年3月29日）及催收電話紀錄
    列印資料（106年9月22日至110年9月2日）等在卷可考，是
    被告前揭犯嫌，應可認定。
二、核被告李哲誠所為，係犯刑法第339條第1項之詐欺取財罪嫌
    。被告與姓名年籍不詳之「大衛」就前揭詐欺犯行，有犯意
    聯絡與行為分擔，請依刑法第28條之規定，論以共同正犯。
    至被告詐騙所得，業經告訴人聲請強制執行，爰不聲請沒收
    ，附此敘明。
三、至告訴意旨認被告前揭所為係涉犯刑法第356條之毀損債權
    嫌云云。按債務人於將受強制執行之際，意圖損害債權人之
    債權，而毀壞、處分或隱匿其財產者，處2年以下有期徒刑
    、拘役或1萬5000元以下罰金，此觀刑法第356條規定自明。
    告訴意旨認被告涉犯前揭罪嫌，無非以前揭車輛動產抵押契
    約書第7條約定，被告應將前述車輛停放在前揭新竹市北區
    湳雅街處所，然經告訴人到場查訪無果等情為主要論據。經
    查：觀諸告訴人提出之催收電話紀錄顯示略以：107年1月18
    日「欲訪查被告」；107年1月19日「主管覆核同意-外訪申
    請」；107年1月23日「外訪-無人應門..到地下室-沒有賓士
    車」；107年1月29日「主管覆核同意-抓車申請」；107年2
    月12日「調資料申請支命」等情，足認告訴人於強制執行聲
    請之前，已未見前揭車輛，縱被告有違反前揭停放車輛約定
    ，亦難認被告有何前揭於將受強制執行之際構成要件該當之
    犯行，而令負前揭毀損債權罪責。是告訴意旨就此部分容有
    誤會，惟此部分若成立犯罪與前揭起訴詐欺部分，為同一社
    會生活事實，具有裁判上一罪之關係，爰不另為不起訴處分
    ，併此敘明。
四、依刑事訴訟法第251條第1項規定提起公訴。
　　此　致
臺灣新竹地方法院
中　　華　　民　　國　 110　　年　　10　　月　　6 　　日
　　　　　　　　　　　　　　檢察官　吳  志  中